

Jhon Jairo Nieves Solarte

Tecnologo en sistemas de información y de software, Desarrollador Backend



EDUCACIÓN

Especialización en Ciberseguridad de google

Coursera 2023 - 2024

Tecnología en sistemas de información y de software

Universidad Santiago de Cali 2021 - 2024

CURSOS

Desarrollador backend java

Oracle one next education 2023

MySQL manipulación y consulta en base de datos.

Oracle one next education 2023

HERRAMIENTAS

Linux

Manejo del sistema operativo.

Spring java

framework para diseños de backend en java.

Kali Linux

Entorno para pruebas de ciberseguridad y pentesting

Microsoft 365

Word, Excel, Power Point.

PORTAFOLIO

Jhon jairo-portafolio

PERFIL

Tecnólogo en Sistemas de Información y Software. Tengo habilidades en Java, PHP, Spring, Framework, manejo en bases de datos MySQL, HTML, CSS y JavaScript para proyectos web. Mi experiencia incluye administración de plataformas LMS, Ciberseguridad, y manejo de sistemas operativo Linux.

EXPERIENCIA

2024 - Actual

Universidad Santiago de Cali Profesional Asistente en aulas virtuales

Administración de la plataforma LMS y SINU académico, manejo de aulas virtuales utilizando tecnologías teams, power automate, desarollo plugin y mantenimiento frontend en la plataforma usando php y bases de datos en la nube AWS.

Franquicia minorista Coca Cola Company 2022 - 2023
Analista de bases de datos MySQL

Analista y Administrador de bases de datos MySQL, gestión de consultas, compras, inventario y cargues de producto.

Supermercado minorista
Desarrollador software (Freelance)

2022

2021

Planeación, creación, desarrollo y mantenimiento de una aplicación JAVA. Su función es almacenar y gestionar datos en MySQL para gestión de facturación en PDF.

Software Cadena Hotelera
Desarrollador software (Freelance)

Planeación, creación, desarrollo y mantenimiento de una aplicación JAVA. Su función es almacenar y gestionar datos en MySQL.